【裁判字號】    98,審易,564
【裁判日期】    981113
【裁判案由】    妨害公務
【裁判全文】
臺灣新竹地方法院刑事判決             98年度審易字第564號
公  訴  人  臺灣新竹地方法院檢察署檢察官
被      告  甲○○
上列被告因妨害公務案件，經檢察官提起公訴（98年度偵字第59
99號），本院依簡式審判程序判決如下：
    主  文
甲○○犯妨害公務執行罪，累犯，處有期徒刑壹年。
    事實及理由
壹、構成犯罪事實：
    甲○○於民國98年8 月9 日凌晨3 時15分許，駕駛車牌號碼
    4760－PS號自用小客車行經新竹縣湖口鄉○○村○區○○道
    路時，為新竹縣政府警察局竹北分局警備隊巡佐兼副所長蔡
    進益與隊長乙○○察覺形跡有異而進行盤查，經甲○○同意
    搜索，即在上開車輛之駕駛座下方發現黑色包包1 只，內有
    第二級毒品安非他命1 小包、安非他命吸食器1 只（內含有
    安非他命殘渣）及打火機等物品（所涉違反毒品危害防制條
    例部分由檢察官另案偵辦），經蔡進益、乙○○當場施以逮
    捕後，甲○○趁隙脫逃並跳入道路旁茶園內，乙○○追躡後
    於草叢內壓制甲○○，甲○○為圖脫逃，明知乙○○當時係
    依法執行職務中，竟出於妨害公務、侮辱公務員及恐嚇危害
    他人生命、身體安全的犯罪意思，利用遭乙○○壓制之際，
    趁隙自乙○○身上起出乙○○之警用配槍（槍號：TVN －32
    51）後，以左手持槍將槍口朝依法執行職務之乙○○作勢欲
    射擊狀，並對乙○○恫稱：「不要動，我要開槍」（連續4
    次）、「幹你娘雞巴，我要開槍！幹你娘、我要開喔！」及
    「不放人就開槍」等語（公然侮辱部分未據告訴），當場侮
    辱執行職務之公務員，致乙○○心生畏懼而危害於其生命、
    身體安全，而以此脅迫方式妨害警備隊隊長乙○○執行職務
    。旋經蔡進益前往支援，而與乙○○當場共同制伏甲○○，
    並取回上開槍枝。
貳、認定犯罪事實所根據的證據及理由：
一、被告甲○○於警局詢問時、檢察官偵查中之供述，及本院準
    備程序、簡式審判程序訊問時之自白。
二、證人乙○○、蔡進益於偵查中之具結證述。
三、證人蔡進益所出具之現場職務報告、證人乙○○所出具之現
    場譯文摘要各1 份及照片8 幀在卷可查。
、論罪科刑的理由：
一、論罪：
（一）被告甲○○所為，係犯刑法第135 條第1 項之妨害公務執
      行罪、刑法第305 條之恐嚇危害安全罪及刑法第140 條第
      1 項之侮辱公務員罪。公訴人於犯罪事實欄內業已詳載被
      告侮辱公務員之行為，惟起訴法條漏引刑法第140 條第1
      項之侮辱公務員罪，併此敘明。
（二）想像競合犯：被告所犯前開3 罪，係以一行為觸犯數罪名
      ，為想像競合犯，應依刑法第55條前段之規定，從一重之
      妨害公務執行罪處斷。
（三）累犯：被告前曾於91年10月間，因竊盜案件，經臺灣桃
      園地方法院（下稱桃園地院）於93年10月26日，以93年度
      易緝字第100 號判決，判處有期徒刑1 年6 月，嗣提起上
      訴，經臺灣高等法院於94年2 月18日，以93年度上易字第
      2164號判決駁回上訴確定；又於93年9 月間，因違反毒
      品危害防制條例案件，經桃園地院於93年11月29日，以93
      年度訴字第1722號判決，分別判處有期徒刑7 月、5 月，
      並經定應執行刑為有期徒刑10月，嗣於94年2 月18日確定
      。復因減刑條例之施行，上開、案件經臺灣高等法院
      以96年度聲減字第545 號裁定，分別減刑為有期徒刑9 月
      、3 月又15日、2 月又15日，並經定應執行刑為有期徒刑
      1 年2 月確定，於95年2 月9 日入監執行，並於96年7 月
      16日徒刑期滿執行完畢等情，有臺灣高等法院被告前案紀
      錄表及刑案資料查註紀錄表各1 份在卷可證，其於5 年以
      內故意再犯本件有期徒刑以上之罪，為累犯，應依刑法第
      47條第1 項規定，加重其刑。
（四）附此敘明：又員警奪回配槍時，手槍之保險雖已打開，惟
      滑套未拉等情，有現場譯文摘要1 紙在卷可查，足見該手
      槍尚須拉動滑套方可擊發，並未處於隨時可擊發之狀態，
      故被告持槍對準員警時，應僅止於恐嚇危害安全之故意，
      而無開槍傷害員警之意，附此敘明。
二、科刑：審酌被告未能體認公務員依法執行職務乃代表國家行
    使公權力，應予尊重，竟恣意辱罵、恫嚇員警，及對員警施
    以脅迫，心態、手段均屬可議，對社會治安產生負面影響，
    及犯罪後坦白承認犯行等一切情狀，量處如主文所示之刑，
    以示懲儆。又被告於本院審理時坦承犯行，態度尚佳，已有
    悔意，起訴書具體求刑被告有期徒刑1 年6 月，尚嫌過重，
    附此敘明。
肆、適用法律之依據：
一、程序法方面：刑事訴訟法第284 條之1 、第273 條之1 第1
    項、第299 條第1 項前段。
二、實體法方面：刑法第135 條第1 項、第305 條、第140 條第
    1 項、第55條前段、第47條第1 項，刑法施行法第1 條之1
    第1 項、第2 項前段，判決如主文。
本案經檢察官張嘉宏到庭執行職務。
中    華    民    國    98    年    11    月    13    日
                  刑事第九庭法  官  馮俊郎
以上正本證明與原本無異。
如不服本判決，應於判決送達後10日內向本院提出上訴書狀。上
訴書狀應敘述具體理由，未敘述上訴理由者，應於上訴期間屆滿
後20日內補提理由書狀於本院（均須按他造當事人之人數附繕本
）「切勿逕送上級法院」。
中    華    民    國    98    年    11    月    13    日
                            書記官  蕭汝芳
附錄本案論罪科刑實體法條全文：
＊刑法第135 條第1 項：
對於公務員依法執行職務時，施強暴脅迫者，處3 年以下有期徒
刑、拘役或300 元以下罰金。（罰金之貨幣單位改為新臺幣，並
提高為30倍）
＊刑法第305 條：
以加害生命，身體、自由、名譽、財產之事，恐嚇他人致生危害
於安全者，處2 年以下有期徒刑、拘役或300 元以下罰金。（罰
金之貨幣單位改為新臺幣，並提高為30倍）
＊刑法第140 條第1 項：
於公務員依法執行職務時，當場侮辱，或對於其依法執行之職務
公然侮辱者，處6 月以下有期徒刑、拘役或100 元以下罰金。（
罰金之貨幣單位改為新臺幣，並提高為30倍）


司法院資訊處製作；財團法人民間司法改革基金會備份。
